# 售后回租融资租赁会计处理

提问人：ahqsysp2012 时间：2013-01-16 22:36:54
售后回租 融资租赁中，承租方每期支付租金时，出租房开具增值税专用发票，此时如何处理？融资租赁资产的入账价值中是否该减去该部分进项税？
该贴已经同步到 ahqsysp2012的微博

回答人：chenyiwei
售后回租构成融资租赁是以标的物为质押的融资行为，并不增加标的资产的未来经济利益流入。因此该部分进项税额不能增加标的资产账面价值。会计处理仍按常规方法处理，所确认的融资租入固定资产价值和租金等均为不含税金额。